【裁判字號】    98,上訴,1153
【裁判日期】    980422
【裁判案由】    毒品危害防制條例
【裁判全文】
臺灣高等法院刑事判決                98年度上訴字第1153號
上  訴  人
即  被  告  甲○○
上列上訴人因違反毒品危害防制條例案件，不服臺灣臺北地方法
院98年度訴字第35號，中華民國98年2月11日第一審判決（起訴
案號：臺灣臺北地方法院檢察署97年度毒偵字第3792號），提起
上訴，本院判決如下：
    主  文
上訴駁回。
    事實及理由
一、本案經本院審理結果，認第一審以上訴人即被告甲○○犯毒
    品危害防制條例第10條第1項之施用第一級毒品罪，累犯，
    判處有期徒刑九月，其認事用法及量刑均無不當，應予維持
    ，並引用第一審判決書記載之事實、證據及理由（如附件）
    。
二、被告上訴意旨略以：（一）上訴人基於一個概括之犯意，使
    用連續行為，犯同一罪質之罪。（二）去觀護人那邊報到二
    次，本來一個月報到一次，如果我有施用毒品，他應該要停
    止我報到，不能連續對我採尿，才不會讓我變成施用毒品，
    且因需要照顧家庭，請從輕量刑云云。然按刑法於94年2 月
    2日修正公布，刪除第56條所定之連續犯規定，自95年7 月1
    日起施行。而基於概括犯意連續多次施用毒品之行為，於刑
    法修正刪除連續犯規定之前，均依連續犯論以一罪。此次刑
    法第56條修正理由之說明謂：「對繼續犯同一罪名之罪者，
    均適用連續犯之規定論處，不無鼓勵犯罪之嫌，亦使國家刑
    罰權之行使發生不合理之現象」、「基於連續犯原為數罪之
    本質及刑罰公平原則之考量，爰刪除有關連續犯之規定」等
    語，即係將本應各自獨立評價之數罪，回歸本來就應賦予複
    數法律效果之原貌。而施用毒品之犯行，每一個滿足該次施
    用毒品之行為，在時空上既可明顯區隔，自係各自獨立之施
    行毒品行為，是各次施用毒品之行為，應係各自獨立，尚難
    認係出於單一行為決意之數次舉動；換言之，施用毒品之行
    為與評價一罪之概念有別。故刑法修正施行後多次施用毒品
    之犯行，應係一罪一罰。經查，本件被告係於97年10月27日
    非法施用第一級毒品，與前犯施用毒品罪時間上已有區隔，
    客觀上即不能認為符合一個反覆、延續性之行為觀念，不具
    集合犯或接續犯之關係，而應分別論斷處罰，被告辯稱應論
    以一罪云云，即屬無據。又被告所述其他各情，原審均已審
    酌，所處之刑並無違反比例原則，無失之過重之情，被告上
    訴意旨片面指摘原審量刑過重，為無理由，應予駁回。
據上論結，應依刑事訴訟法第373條、第368條，判決如主文。
本案經檢察官鄭龍照到庭執行職務。
中    華    民    國    98    年    4    月     22    日
                  刑事第一庭審判長法  官  葉騰瑞
                                  法  官  王炳梁
                                  法  官  莊明彰
以上正本證明與原本無異。
如不服本判決，應於收受送達後10日內向本院提出上訴書狀，其
未敘述上訴之理由者並得於提起上訴後10日內向本院補提理由書
（均須按他造當事人之人數附繕本）「切勿逕送上級法院」。
                                  書記官  吳金來
中    華    民    國    98    年    4    月     22    日
附錄：本案論罪科刑法條全文
毒品危害防制條例第10條
施用第一級毒品者，處 6 月以上 5 年以下有期徒刑。
施用第二級毒品者，處 3 年以下有期徒刑。


司法院資訊處製作；財團法人民間司法改革基金會備份。
